臺灣新北地方法院板橋簡易庭民事簡易判決
110年度板建簡字第57號
原      告  金鼎櫥櫃有限公司

法定代理人  王朝榮  
訴訟代理人  劉仁冬  

被      告  林姵吟  

上列當事人間請求給付工程款事件，本院於中華民國111年2月21
日言詞辯論終結，判決如下：
    主      文
被告應給付原告新臺幣貳拾肆萬柒仟伍佰元，及自民國一一○年
七月十七日起至清償日，按週年利率百分之五計算之利息。
訴訟費用新臺幣貳仟陸佰伍拾元由被告負擔。
本判決第一項得假執行，但被告如以新臺幣貳拾肆萬柒仟伍佰元
為原告預供擔保後，得免為假執行。
    事實及理由
一、原告主張：
    被告於民國109年5月22日請原告至門牌號碼新北市板橋區縣
    ○○道0段000號20樓房屋（下稱系爭房屋）施作廚房櫥櫃設備
    與相關安裝工程（下稱系爭工程），各項工程費用分別為：
    櫥櫃部分新臺幣(下同)25萬5480元、配件部分10萬6490元、
    檯面部分12萬8968元、安裝工資2萬3230元，合計51萬4168
    元，經雙方議價後為45萬元，再加上稅金2萬2500元，系爭
    工程總工程款為47萬2,500元，原告嗣於109年7月7日及同年
    月13日陸續前往系爭房屋施作系爭工程，並完成約定之工作
    ，故被告自應給付24萬7,500元之尾款。爰依兩造間合約報
    價單（下稱系爭契約）及民法承攬之法律關係提起本訴，並
    聲明：㈠、被告應給付原告 24萬7500元，及自起訴狀繕本送
    達之翌日起至清償之日止，按週年利率百分之5計算之利息
    。㈡、請依職權宣告假執行。
二、被告則以：
    系爭工程並未完工，且已施作部分有材質不合、甲醛超標及
    其他細項瑕疵未予補正。並聲明：㈠、駁回原告之訴及其假
    執行之聲請。㈡、如受不利之判決，願供擔保請准宣告免為
    假執行。
三、不爭執事項
㈠、兩造於109 年5 月22日簽立系爭契約，約定由原告為被告施
    作系爭工程，約定承攬報酬為45萬元（未含稅）（見本院卷
    第15、16頁）。
㈡、被告於109 年5 月27日前給付系爭契約之承攬報酬共22萬5,0
    00 元。
四、兩造之爭點及論述：
　　原告主張其已完成系爭工程，被告應給付原告剩餘承攬報酬
     247,500元等節，為被告否認，並以前揭情詞置辯。是本院
    就應審究者厥為：㈠、系爭契約應適用之法律關係？㈡、原告
    是否完成約定之工作？㈢、原告依系爭契約、承攬之法律關
    係請求被告給付系爭工程之工程款，有無理由？被告應給付
    之款項數額為若干？㈣、原告完成之工作有無瑕疵？被告得
    否主張瑕疵擔保之損害賠償？數額為若干？㈤、經抵銷後，
    被告應給付原告之數額為若干？茲析述如下：
㈠、系爭契約應適用之法律關係？
　  按稱承攬者，謂當事人約定，一方為他方完成一定之工作，
　　他方俟工作完成，給付報酬之契約。約定由承攬人供給材料
　　者，其材料之價額，推定為報酬之一部，民法第4 90條定有
    明文。準此，契約約定由承攬人供給材料之情形，如未就材
    料之內容及其計價之方式為具體約定，應推定該材料之價額
    為報酬之一部，除當事人之意思重在工作物（或材料）財產
    權之移轉，有買賣契約性質者外，當事人之契約仍應定性為
    單純承攬契約（最高法院102年度台上字第533號判決）。查
    諸原告提出之系爭契約（見本院卷第15、16頁），堪認系爭
    契約乃約定由原告完成系爭工程及提供材料，是系爭契約顯
    重在工作之完成，而非財產權之移轉，依前揭說明，應為承
    攬契約，合先敘明。
㈡、原告是否完成約定之工作？
　  觀諸系爭契約銷貨明細記載：一、櫥櫃部分；二、配件部分
    ；三、檯面部分；安裝部分等內容，及系爭契約所附立面圖
    （見本院卷第15至23頁），堪認兩造係約定由原告在系爭房
    屋廚房區域安裝櫥櫃。原告主張業已完成系爭契約約定之工
    作，業據其提出系爭契約、現場照片、完工照片等件為證（
    見本院卷第15至69頁；第257至263頁），堪認原告已依系爭
    契約在系爭房屋廚房區域安裝櫥櫃完成，參以被告僅抗辯原
    告已完成之工作有板材不符約定、甲醛超標、細部瑕疵等瑕
    疵，就原告依系爭契約所列項目施作完成部分並未予爭執，
    堪認原告已完成系爭契約約定之工作。　　
㈢、原告依系爭契約、承攬之法律關係請求被告給付系爭工程之
    工程款，有無理由？被告應給付之款項數額為若干？
　　按稱承攬者，謂當事人約定，一方為他方完成一定之工作，
    他方俟工作完成，給付報酬之契約；報酬應於工作交付時給
    付之，無須交付者，應於工作完成時給付之。工作係分部交
    付，而報酬係就各部分定之者，應於每部分交付時，給付該
    部分之報酬，民法第490條第1項、第505條分別定有明文。
    次按工作之完成與工作有無瑕疵，係屬兩事，此就民法第49
    0條及第494條參照觀之，不難索解。是定作人於承攬人完成
    工作時，雖其工作有瑕疵，仍無解於應給付報酬之義務，僅
    定作人得定相當期限請求承攬修補，如承攬人不於所定期限
    內修補瑕疵，或拒絕修補，或其瑕疵不能修補者，定作人得
    依民法第 494條之規定請求減少報酬而已（最高法院73年度
    台上字第2814號判決）。是承攬人完成約定之工作，即取得
    承攬報酬請求權，至該完成之工作是否無瑕疵，是否驗收合
    格，與承攬報酬請求權無必然之關係，合先敘明。查，原告
    已完成系爭契約所定之工作即系爭工程，業如前述，而兩造
    約定系爭工程之承攬報酬為45萬元，加計營業稅2萬2,500元
    後承攬報酬為47萬2,500元，有系爭契約可稽（見本院卷第1
    5、16頁），扣除被告已給付原告之22萬5,000 元，尚有承
    攬報酬24萬7,500元未付（計算式：47萬2,500元－22萬5,000
     元＝24萬7,500元)，則原告依系爭契約、承攬之法律關係請
    求被告給付系爭契約剩餘之承攬報酬24萬7,500元，核屬有
    據。
㈣、原告完成之工作有無瑕疵？被告得否主張瑕疵擔保之損害賠
    償？數額為若干？
　⒈被告並未舉證系爭工程有瑕疵
　①關於板材瑕疵、甲醛超標部分
　　查諸系爭契約，兩造並未約定使用之板材為德國進口，僅記
    載櫥櫃櫃體部分應使用：E1防潮版，有系爭契約可稽（見本
    院卷第15頁），而被告用於系爭工程櫥櫃櫃體之板材，係自
    土耳其進口，甲醛潛量（FORMALDEHYDE POTANTIAL)數值符
    合歐盟E1標準之板材，有進口報單及松華實業股份有限公司
    111年1月25日函暨所附檢測報告可稽（本院卷第179頁；第3
    01至303頁），而歐盟E1標準相當於我國木質製品甲醛釋放
    量F3標準，得進入市場銷售，有網站資料可參（見本院卷第
    191、192頁），是原告既以E1等級之土耳其進口板材施作櫥
    櫃，與系爭契約約定內容相符，即無瑕疵可言。至被告抗辯
    甲醛超標部分，固提出檢測報告（見本院卷第109頁）為憑
    ，然該檢測報告並未記載檢測處所之地址，且檢測時間距原
    告主張系爭工程完工之109年7月已有相當期間，其所測數值
    是否與原告施作之系爭工程有關，甚有疑問。被告復未提出
    其他事證舉證原告施作之工程係使用非符合歐盟E1標準板材
    之事證，依舉證責任之原則，應認原告完成之系爭工程並無
    前揭瑕疵。　
　②關於細項瑕疵部分
　　觀諸被告提出照片（見本院卷第121至135頁），未記載拍攝
    之時間，被告復未提出施工瑕疵之事證，自難認系爭工程有
    該等瑕疵。
　③綜上，被告既未舉證原告完成之工作有未使用約定等級板材
　　之瑕疵、甲醛超標之瑕疵及細項瑕疵，本院認系爭工程並無
    被告主張之該等瑕疵。
　⒉被告未定期限催告原告修補瑕疵
　①按承攬人完成之工作如有瑕疵，定作人除得請求承攬人負瑕
    疵擔保責任外，如承攬人為可歸責者，並得以不完全給付為
    理由，依債務不履行法則，請求承攬人賠償損害。定作人依
    民法第 495條第1項規定請求承攬人賠償損害，仍應依民法
    第493條規定定期催告承攬人修補瑕疵，始得為之，且定作
    人於行使不完全給付損害賠償請求權，而該瑕疵為承攬人可
    能補正，其補正給付無確定期限者，定作人必先依民法第22
    9條第2項或第 3項規定，催告或定有期限催告承攬人補正而
    未為給付後，承攬人自受催告或自期限屆滿時起，負遲延責
    任，定作人於此時始得謂有該項損害賠償請求權存在（最高
    法院109年度台上字第2113號判決）。本件被告抗辯原告所
    安裝之櫥櫃有使用非德國進口板材之瑕疵、甲醛超標等瑕疵
    ，而得向原告請求損害賠償（見本院卷第107頁），系爭契
    約之定作人即被告應係主張不完全給付之損害賠償請求權，
    被告主張之前揭瑕疵，得由承攬人即原告修補而補正，依前
    揭說明，被告應定期限催告原告補正而未獲補正，始得主張
    不完全給付損害賠償請求權。
　②查，被告於本院言詞辯論時自陳於發現瑕疵有通知原告儘快
    修補，但未告知原告修補期限等語（見本院卷第291頁），
    被告復未舉證其於發現系爭工程有上揭瑕疵後有定期限催告
    原告修補瑕疵之事實，堪認被告並未定期限催告原告修補瑕
    疵。系爭工程並無被告主張之前揭瑕疵，業如前述，縱有該
    等瑕疵，因被告自始無定期限催告原告修補瑕疵，依前揭說
    明，仍不得主張損害賠償請求權，併此敘明。
　⒊綜上，系爭工程並無被告主張之瑕疵，被告亦未定期限催告
    原告修補瑕疵，被告自不得對原告主張不完全給付或民法第
    495條之損害賠償請求權，本院自無庸審酌其主張之損害賠
    償數額。　　
㈤、經抵銷後，被告應給付原告之數額為若干？　　
　　被告不得就系爭工程不得對原告主張損害賠償請求權，業如
    前述，被告自無從為抵銷抗辯。是被告應給付原告之承攬報
    酬為24萬7,500元。　　
四、末按給付無確定期限者，債務人於債權人得請求給付時，經
    其催告而未為給付，自受催告時起，負遲延責任。其經債權
    人起訴而送達訴狀，或依督促程序送達支付命令，或為其他
    相類之行為者，與催告有同一之效力；遲延之債務，以支付
    金錢為標的者，債權人得請求依法定利率計算之遲延利息；
    應付利息之債務，其利率未經約定，亦無法律可據者，週年
    利率為5％，民法第229條第2項、第233條第1項前段及第203
    條分別定有明文。查，原告所提民事起訴狀繕本於110年7月
    16日送達於被告之受僱人，有本院送達證書可稽（見本院卷
    第93頁），依前揭說明，原告自得請求被告給付自該狀送達
    翌日即110年7月17日起至清償日止，按週年利率5％計算之利
    息。
五、綜上所述，原告依系爭契約、承攬之法律關係，請求被告給
    付24萬7,500元之承攬報酬及自110年7月17日起至清償日止
    ，按週年利率5％計算之利息，為有理由，應予准許。
六、本件係就民事訴訟法第 427條訴訟適用簡易程序所為被告敗
    訴之判決，爰依同法第 389條第1項第3款之規定，職權宣告
    假執行。並依同法第392條第2項之規定，依職權宣告裕富公
    司為原告預供擔保後，得免為假執行。
七、本件為判決之基礎已臻明確，兩造其餘之攻擊或防禦方法及
    證據，經本院斟酌後，認為均不足以影響本判決之結果，自
    無逐一詳予論駁之必要，併此敘明。　　
八、訴訟費用負擔之依據：民事訴訟法第78條。本件訴訟費用額
    ，依後附計算書確定如主文第2項所示金額。　　　　
中　　華　　民　　國　　111 　年　　3 　　月　　18　　日
                  臺灣新北地方法院板橋簡易庭
                              法  官  吳孟竹
計    算    書
項        目          金      額（新臺幣）      備    註
第一審裁判費                   2,650元
合        計                   2,650元
以上正本係照原本作成。
如不服本判決，應於送達後20日內，向本院提出上訴狀並表明上
訴理由，如於本判決宣示後送達前提起上訴者，應於判決送達後
20日內補提上訴理由書（須附繕本）。
中　　華　　民　　國　　111 　年　　3 　　月　　18　　日
                              書記官  呂亞馨